# 资产组账面价值的确定基础与可收回金额的确定方式一致是什么意思

提问人：logook 时间：2014-11-14 16:40:08
确定基础是不是分历史成本计量、公允价值、重置价值？那么账面价值肯定是历史成本了，可收回金额是公允价值减去处置费用，这明显是公允价值了， 2 者怎么会一样呢？

回答人：chenyiwei
是指两者在空间范围上的一致，不是计量方法或结果的一致。即：某个资产组产生独立现金流入要用到哪些资产，那么与之相比较的资产组账面价值的确定范围就是相同的这些资产的账面价值，以保证口径一致。